# 请教陈版关于新收入准则合同负债问题

提问人：yc121114 时间：2020-04-20 13:16:36
陈版您好！ 2020 年实施新收入准则，零售业的单用途预付卡从预收项目调整到合同负债项目列示，但企业是否应该将顾客未来一年以上不会来消费的部分调整到其他非流动负债呢，如果需要，企业应该如何估计这部分呢？

回答人：chenyiwei
根据《企业会计准则第 30 号——财务报表列报（ 2014 年修订）》对区分流动/非流动负债的规定，因为顾客在未来一年内有权要求使用全部的储值金额，因此不考虑超过一年未使用的可能性，全部列报为流动负债中的合同负债。